【裁判字號】    98,家聲,226
【裁判日期】    980527
【裁判案由】    聲請處分禁治產人財產
【裁判全文】
臺灣桃園地方法院民事裁定             98年度家聲字第226號
聲  請  人  乙○○
                        巷19.
相  對  人
即禁治產人  甲○○
上列聲請人聲請處分禁治產人財產事件，本院裁定如下：
    主    文
准許聲請人變賣相對人所有坐落桃園縣桃園市○○○段353 之15
7 地號土地（應有部分為二分之一）。
聲請人之其餘聲請駁回。
聲請程序費用由相對人負擔。
    理    由
一、本件聲請意旨略以：相對人業經本院以98年度禁303 號民事
    裁定宣告禁治產，並選定聲請人為相對人之監護人，而相對
    人已無足夠親屬可召開親屬會議，無從得親屬會議允許處分
    相對人之財產，又相對人名下多筆不動產，其中多筆權狀遺
    失，或被占用（如坐落桃園縣桃園市○○○段353 之157 地
    號為桃園縣桃園市○○街26巷3 號占用），或被劃為道路用
    地（如桃園縣桃園市○○○段353 之158 及同段353 之159
    地號）未被徵收，或為建地卻作道路使用，顯然相對人之權
    益已受有損害，故於民國97年12月27日，由相對人之子女鄭
    五湖、鄭燈陽、鄭耀東及聲請人共同召開親屬會議，議決由
    聲請人全權處理相對人之全部不動產，該處分所得應優先照
    顧相對人之日常生活所需。為此聲請本院裁定准許聲請人處
    分相對人之全部不動產等語。
二、按監護人對於受監護人之財產，非為受監護人之利益，不得
    使用或處分。為不動產之處分時，並應得親屬會議之允許。
    又親屬會議不能召開或召開有困難時，依法應經親屬會議處
    理之事項，由有召集權人聲請法院處理之。民法第1101條、
    第1132條第2 項定有明文。
三、經查聲請人主張之事實，業據其提出本院97年度禁字第303
    號民事裁定影本、全國財產稅總歸戶財產查詢清單、地籍謄
    本圖、親屬會議紀錄各1 件、戶籍謄本、建物登記謄本各2
    件及土地登記謄本17件為憑，固堪信為真實。惟聲請人自承
    ：相對人所有坐落桃園縣桃園市○○○段353 之157 地號土
    地，目前有人要以1 坪新台幣（下同）10萬元買清，相對人
    只有1 坪半，對方也同意，而相對人治療到現在約10多年了
    ，均由4 個子女分攤其扶養費，相對人從大年初二到現在都
    在加護病房，相對人之其他財產目前都沒人要買等語（見本
    院98年5 月19日訊問筆錄），可知相對人之醫療、照護費用
    ，尚有4 名子女足以分攤，並無必須處分相對人之財產以支
    付相對人療養及相關費用之必要。又聲請人主張相對人之不
    動產遭他人占用或作道路使用，致相對人之權益遭受侵害等
    情，則可由聲請人以相對人之監護人名義主張權利，亦無處
    分相對人之不動產之必要。然坐落桃園縣大樹林段353 之15
    7 地號土地之面積甚微，目前有人願意買受，依聲請人所稱
    之買賣價格亦屬相當，因此處分相對人所有之該筆土地，對
    相對人而言應屬有利。是本院審酌上情，因認相對人之財產
    僅有坐落桃園縣桃園市○○○段353 之157 地號土地有處分
    之必要，爰准許聲請人處分相對人之該筆土地，至於聲請人
    請求准許處分相對人之其餘不動產部分，尚無理由，應予駁
    回。
四、依非訟事件法第160條第2 項，裁定如主文。
中    華    民    國    98    年    5     月    27    日
                  家事法庭法  官  林雯娟
以上正本係照原本作成。
如對本裁定抗告須於裁定送達後10日內向本院提出抗告狀，並應
繳納抗告費新台幣1,000 元。
中    華    民    國    98    年    5     月    27    日
                          書記官  楊慧伶


司法院資訊處製作；財團法人民間司法改革基金會備份。
